【裁判字號】    90,易,2782
【裁判日期】    900919
【裁判案由】    竊盜
【裁判全文】
臺灣板橋地方法院刑事判決                          九十年度易字第二七八二號
    公  訴  人  台灣板橋地方法院檢察署檢察官
    被      告  甲○○
右列被告因竊盜案件，前經檢察官聲請簡易判決處刑（九十年度偵字第六九六六號）
，本院板橋簡易庭認本案不宜以簡易判決處刑，簽移由本院刑事庭依通常審判程序審
判，本院判決如左：
    主  文
甲○○竊盜，處有期徒刑肆月，如易科罰金以佰元折算壹日。
    事  實
一、甲○○於民國九十年一月十八日上午六時許，在台北縣三峽鎮○○路○段一六三
    號巴黎汽車旅館前，見乙○○之牌照Ｓ九－二四三二號自用小客一輛停放該處，
    且車車窗未關，認有機可趁，竟意圖為自己不法之所有，打開該車車門，進入車
    內竊得乙○○所有之紅色皮包一個（內有乙○○之身分證一張、亞太量販卡二張
    、大興隆購物卡一張及新台幣二千三百元）及汽車音響一組。嗣甲○○於同年四
    月五日晚間二十時許，無故侵入上址汽車旅館五一０號房間內（無故侵入建築物
    部分，未據提出告訴），為該旅館經理梁安慶於同年月六日凌晨一時四十五分發
    現並報警，嗣於同日凌晨一時五十分許為警當場查獲，並扣得甲○○持有前開紅
    色皮包一個，並循線在甲○○駕駛之牌照ＧＹ－六七七九號自用小客車內扣得前
    開乙○○之身分證一張、亞太量販卡二張、大興隆購物卡一張。
二、案經台北縣警察局三峽分局報請臺灣板橋地方法院檢察署檢察官偵查起訴。
    理  由
一、右揭事實，業據被告甲○○於警訊、偵訊中坦承不諱，核與被害人乙○○於警訊
    時指訴失竊情節相符，並經證人即旅館經理梁安慶於警訊中供述明確，另有贓物
    認領保管單一紙在卷足資佐證。被告雖事後於本院審理時否認伊有何竊盜犯行，
    並辯稱：東西不是伊偷的，前揭皮包是在三峽某工地撿到的，而警訊自白筆錄係
    遭警刑求，伊根本沒看就簽名，並不實在等語。惟查，被告於案發當天（九十年
    四月六日）為警查獲後在台北縣警察局三峽分局吉埔派出所接受警訊時，自承有
    竊取紅色皮包一個，內有乙○○之身分證一張、亞太量販卡二張、大興隆購物卡
    一張及新台幣二千三百元，及汽車音響一組等語，有前開警訊筆錄在卷足參（見
    偵查卷第四、五頁）；而當日下午被告經警隨案解送檢察官訊問時，並未向檢察
    官陳明伊有遭警刑求之情事，甚且亦坦承伊確有偷竊該車內皮包一個及汽車音響
    等語（見偵查卷第十七、十八頁），是苟被告於警訊時遭刑求逼供，何以其在接
    受檢察官偵訊時不立時向檢察官提出警訊遭刑求之事？反而向檢察官坦承伊有與
    警訊筆錄記載內容大致相同之上開竊盜犯行？此已與常情不合；再參以證人即製
    作該份警訊筆錄之警員丙○○於本院審理時結證稱：「（有無刑求？）沒有。旅
    館經理梁安慶也有在場。這份筆錄是我一問一答做完後，被告看過一遍後，再簽
    名，簽完名後，才由我問，他答錄音的。」云云（見本院九十年九月三日審判筆
    錄），足認被告之警訊筆錄應係出於其自由意志所為，並非出於警員刑求逼供所
    致甚明。被告於本院審理中提出上開警訊遭刑求之抗辯，無非係事後圖卸之詞，
    不足採信。本件事證明確，被告犯行堪以認定。
二、核被告所為，係犯刑法第三百二十條第一項之普通竊盜罪。爰審酌被告犯罪動機
    、目的、手段、所得財物及犯罪後之態度等一切情狀，量處如主文所示之刑，並
    諭知易科罰金之折算標準，以示懲儆。
據上論斷，應依刑事訴訟法第二百九十九條第一項前段，刑法第三百二十條第一項、
第四十一條、罰金罰鍰提高標準條例第一條前段、第二條，判決如主文。
本案經檢察官許智評到庭執行職務
中      華      民      國      九十        年    九      月    十九    日
                                      台灣板橋地方法院刑事第四庭
                                          法  官  劉  大  衛
右正本證明與原本無異
如不服本判決應於送達後十日內向本院提出上訴狀
                                          書記官  蕭  興  南
中      華      民      國      九十        年    九      月   二十六   日
附錄本案論罪科刑法條全文：
刑法第三百二十條
意圖為自己或第三人不法之所有，而竊取他人之動產者，為竊盜罪，處五年以下有期
徒刑、拘役或五百元以下罰金。
意圖為自己或第三人不法利益，而竊佔他人之不動產者，依前項之規定處斷。
前二項之未遂犯罰之。


司法院資訊處製作；財團法人民間司法改革基金會備份。
